【裁判字號】    95,訴,944
【裁判日期】    980527
【裁判案由】    撤銷詐害行為
【裁判全文】
臺灣桃園地方法院民事裁定               95年度訴字第944號
原      告  李玉海律師即鴻禧育樂股份有限公司破產管理人
訴訟代理人  陳永昌律師
            呂錦律師
複代理人    陳柏均律師
            吳孟勳律師
被      告  大溪育樂股份有限公司
法定代理人  甲○○
訴訟代理人  黃瑞明律師
            范纈齡律師
            張炳煌律師
上列當事人間請求撤銷詐害行為事件，本院裁定如下：
  主  文
原告應於本裁定送達後五日內，補繳裁判費新台幣陸佰肆拾玖萬
零佰伍拾貳元。
    理  由
一、按提起民事訴訟，應依民事訴訟法規定繳納裁判費，為必須
    具備之程式。又按訴訟標的之價額，由法院核定。核定訴訟
    標的之價額，以起訴時之交易價額為準；無交易價額者，以
    原告就訴訟標的所有之利益為準，民事訴訟法第77條之1 第
    1項、第2項定有明文。
二、經查，本件原告於民國95年6 月16日起訴請求撤銷詐害行為
    事件，聲明：(一)被告與鴻禧育樂股份有限公司（下稱鴻禧公
    司），於93年1 月9 日就鴻禧大溪高爾夫球場經營權（下稱
    系爭球場經營權）轉讓之行為應予撤銷。(二)被告應協同鴻禧
    公司檢附法令規定所需要文件向桃園縣政府申請將「大溪高
    爾夫球場」之經營主體「大溪育樂股份有限公司、負責人高
    尚志先生」回復變更為「鴻禧育樂股份有限公司、負責人張
    秀政先生」，球場名稱回復變更為「鴻禧大溪高爾夫球場」
    ，被告並應協力使鴻禧公司取得回復並變更登記後之「高爾
    夫球場設立許可證」及「高爾夫球場開放使用證」。(三)被告
    不得在大溪高爾夫球場提供高爾夫球擊球服務。並主張鴻禧
    公司於為系爭經營權轉讓時，尚可繼續發行1,200 張球證以
    獲利，價值頗鉅，卻以無償方式轉讓予被告，有損害於鴻禧
    公司債權人之權利，爰以鴻禧公司破產管理人之地位，依破
    產法第78條、民法第244 條規定請求撤銷系爭經營權轉讓之
    行為。經本院囑託中華徵信所企業股份有限公司鑑定系爭球
    場經營權於本件起訴時即95年6 月16日之價值，鑑定結果認
    為如該球場未來仍得發行1,200 張球證時，系爭球場經營權
    之價值評估為：(一)如於1 年內發行1,200 張球證，價值為新
    台幣（下同）1,265,456, 296元；(二)如於3 年內發行1,200
    張球證，價值為1,008,457,877 元；(三)如於5 年內發行1,20
    0 張球證，價值為829,752,814 元（卷四第28頁），而本院
    審酌高爾夫球場發行球證之數量與現今社會整體經濟狀況、
    消費能力等情，認以於5 年內發行1,200 張會員球證計算為
    適當。故本件原告就訴訟標的，所得之利益即取回系爭球場
    經營權，其價值為829,752,814 元。至上開聲明第2 項、第
    3 項，應係原告訴請撤銷系爭球場經營權轉讓行為後之回復
    原狀方式，自無需併算其價額。
三、本件原告於起訴時，雖據繳納裁判費20,800 元，惟查本件
    訴訟標的價額業已核定如前即829,752,814 元，應徵第一審
    裁判費6,511,152 元，原告僅繳納20,800元，尚不足6,490,
    352 元，於法不合，應定期間命原告補繳裁判費6,490,352
    元。上開事項如逾期未補正，即依民事訴訟法第249 條第1
    項第6 款之規定駁回其訴。
四、爰依民事訴訟法第249 條第1 項但書，裁定如主文。
中    華    民    國    98    年    5     月    27    日
                  民事第一庭  審判長法  官  郭琇玲
                                    法  官  林哲賢
                                    法  官  陳雪玉
本裁定關於核定訴訟標的價額部分得抗告；命補繳裁判費部分不
得抗告。
如對本裁定抗告須於裁定送達後10日內向本院提出抗告狀，並繳
納抗告裁判費新台幣1,000 元。
上列正本證明與原本無異。
中    華    民    國    98    年    6     月    8     日
                                    書記官  吳瓊英


司法院資訊處製作；財團法人民間司法改革基金會備份。
